臺灣高等法院臺中分院刑事判決
111年度上易字第808號
上  訴  人  臺灣臺中地方檢察署檢察官
被      告  宋昌雲
上列上訴人因被告竊盜案件，不服臺灣臺中地方法院111年度易
字第10號中華民國111年5月24日第一審判決（起訴案號：臺灣臺
中地方檢察署110年度偵字第23302號），提起上訴，本院判決如
下：
    主    文
上訴駁回。
    理    由
一、公訴意旨略以：被告宋昌雲（下稱被告）與年籍不詳綽號「
    小蘋果」、「阿清」等2人均意圖為自己不法之所有，共同基
    於攜帶兇器、結夥三人以上之加重竊盜犯意聯絡，於民國110
    年4月2日7時46分，由「阿清」駕駛被告所有之車牌號碼000
    -0000號自用小客車（下稱系爭車輛）搭載被告及「小蘋果
    」，至臺中市○○區○○路00○0號「出猴爽選物販賣機店」內，
    以足供兇器使用之油壓剪（未扣案），破壞告訴人曾○○所有
    共3臺選物販賣機臺之鎖頭，竊取告訴人曾○○所有機臺內之
    現金新臺幣（下同）約6萬元，得手後，其等共乘上開汽車
    離去。因認被告涉犯刑法第321條第1項第3款、第4款之結夥
    三人以上攜帶兇器加重竊盜罪嫌等語。
二、按犯罪事實應依證據認定之，無證據不得認定犯罪事實；不
    能證明被告犯罪者，應諭知無罪之判決，刑事訴訟法第154
    條第2項、第301條第1項分別定有明文。次按基於無罪推定
    原則，被告犯罪之事實應由檢察官提出證據，並指出證明方
    法加以說服，使法院達於確信之程度，始得為被告有罪之認
    定，否則即應諭知被告無罪，由檢察官蒙受不利之訴訟結果
    ，此為檢察官於刑事訴訟個案中所負之危險負擔，即實質舉
    證責任。而被告否認犯罪，並不負任何證明責任，僅於訴訟
    進行過程中，因檢察官之舉證，致被告將受不利益之判斷時
    ，被告為主張犯罪構成要件事實不存在而提出某項有利於己
    之事實時，始需就其主張提出或聲請法院調查證據，然僅以
    證明該有利事實可能存在，而動搖法院因檢察官之舉證對被
    告所形成之不利心證為已足，並無說服使法院確信該有利事
    實存在之必要。此為被告於訴訟過程中所負僅提出證據以踐
    行立證負擔，而不負說服責任之形式舉證責任，要與檢察官
    所負兼具提出證據與說服責任之實質舉證責任有別。苟被告
    依其形式舉證責任所聲請調查或提出之證據，已證明該有利
    事實具存在可能性，即應由檢察官進一步舉證證明該有利事
    實確不存在，或由法院視個案具體狀況之需，裁量或基於義
    務依職權行補充、輔佐性之證據調查，查明該事實是否存在
    ；否則，法院即應以檢察官之舉證，業因被告之立證，致尚
    未達於使人產生對被告不利判斷之確信，而逕為有利於被告
    之認定，不得徒以被告所提出之證據，尚未達於確切證明該
    有利事實存在，遽為不利於被告之判決（最高法院100年度
    台上字第6294號刑事判決參照）。又被害人關於被害經過之
    陳述，常意在使被告受刑事訴追，其證明力自較無利害關係
    之一般證人之證言薄弱，是其陳述是否與事實相符，仍應調
    查其他證據以資審認。亦即須有補強證據資以擔保其陳述之
    真實性，使不至僅以被害人之陳述，作為有罪判決之唯一證
    據。而所謂補強證據，則指除該陳述本身之外，其他足以證
    明犯罪事實確具有相當程度真實性之證據而言，且該必要之
    補強證據，係指與構成犯罪事實具有關聯性之證據，非僅增
    強被害人指訴內容之憑信性。是被害人前後供述是否相符、
    指述是否堅決、平素曾否說謊，有無攀誣他人之可能，其與
    被告間之交往背景、有無重大恩怨糾葛等情，僅足作為判斷
    被害人供述是否有瑕疵之參考，因仍屬被害人陳述之範疇，
    尚不足資為其所述犯罪事實之補強證據（最高法院104年度
    台上字第1680號刑事判決參照）。　
三、再按有罪之判決書應於理由內記載認定犯罪事實所憑之證據
    及其認定之理由，刑事訴訟法第310條第1款定有明文。而犯
    罪事實之認定，係據以確定具體的刑罰權之基礎，自須經嚴
    格之證明，故其所憑之證據不僅應具有證據能力，且須經合
    法之調查程序，否則即不得作為有罪認定之依據。倘法院審
    理之結果，認為不能證明被告犯罪，而為無罪之諭知，即無
    前揭第154條第2項所謂「應依證據認定」之犯罪事實之存在
    。因此，同法第 308條前段規定，無罪之判決書只須記載主
    文及理由。而其理由之論敘，僅須與卷存證據資料相符，且
    與經驗法則、論理法則無違即可，所使用之證據亦不以具有
    證據能力者為限，即使不具證據能力之傳聞證據，亦非不得
    資為彈劾證據使用。故無罪之判決書，就傳聞證據是否例外
    具有證據能力，無須於理由內論敘說明（最高法院100年度
    台上字第2980號刑事判決參照）。本案經審理後既為無罪之
    判決（詳如後述），依據前揭最高法院所採見解，本院爰不
    就後述證據資料是否具有證據能力等程序事項，再於理由中
    逐一論述，先此敘明。　　
四、公訴意旨認被告涉犯上開罪嫌，無非係以被告於偵查中之供
    述、證人即告訴人曾○○於警詢時之證述，並有「出猴爽選物
    販賣機店」現場監視器錄影畫面翻拍照片、現場照片、車輛
    詳細資料報表等，為其主要論據。訊據被告固坦承其於前揭
    時、地，搭乘陳○○（綽號「阿清」）所駕駛之系爭車輛前往
    案發地點，惟堅決否認有何加重竊盜犯行，辯稱：我沒有參
    與，我事前也不知道「阿清」、「小蘋果」他們要去偷東西
    ，我將車借給綽號「小蘋果」之葉○○，當時綽號「阿清」之
    陳○○叫我下車去買早餐，我買完早餐回來，看到葉○○在撿零
    錢，葉○○說妳不要幫我撿，我便聽她的話，就不幫她撿，後
    來「阿清」、「小蘋果」有給我800元，作為補貼系爭車輛
    的油錢等語。
五、經查：　
（一）被告為系爭車輛之車主，其將該車借給綽號「小蘋果」之
      葉○○，並由綽號「阿清」之陳○○駕駛系爭車輛，搭載「小
      蘋果」於右前方副駕駛座，被告則坐於該車右後座，於11
      0年4月2日7時43分許，駛抵臺中市○○區○○路00○0號即告訴
      人曾○○所經營之「出猴爽選物販賣機店」前，陳○○先下車
      走入該店，被告隨後下車往車頭方向走去，陳○○隨後自店
      內走近系爭車輛之右側，與車內之葉○○交談後，陳○○攜帶
      油壓剪再次進入店內，以油壓剪破壞3臺選物販賣機之鎖
      頭，竊取機臺內之零錢約6萬元，再將裝盛零錢之袋子交
      付葉○○，惟因袋子破裂致零錢掉落地面，葉○○並從副駕駛
      座開門撿拾地面零錢等情，業據證人即告訴人曾○○於警詢
      時就其財物如何遭竊之經過指證明確（詳參偵字卷第45至
      48頁），核與證人葉○○於原審審理時證述其參與本案行竊
      過程相符（詳參原審卷第164至200頁），並有員警職務報
      告、車輛詳細資料報表、臺中市政府警察局第四分局春社
      派出所受理案件證明單、受理各類案件紀錄表、監視器影
      像擷取畫面、現場照片在卷可稽（詳參偵字卷第39、49至
      123頁），被告對此亦無異詞。此部分之事實堪以認定，
      先予敘明。
（二）再依卷附「出猴爽選物販賣機店」監視器影像擷取畫面所
      示，110年4月2日7時43分58秒：系爭車輛抵達該店前。7
      時46分26秒、30秒：一名身穿深色衣著男子自駕駛座下車
      步入該店內。7時46分57秒、47分20秒：一名頭戴粉紅色
      棒球帽女子手提包包自副駕駛座之後座下車，往系爭車輛
      前方走去。7時49分43秒、44秒、45秒：該深色衣著男子
      步出該店，往系爭車輛前方走去。7時59分49秒、8時2分5
      7秒：該深色衣著男子站在副駕駛座外與副駕駛座之人交
      談。8時3分40秒：副駕駛座之車門呈現開啟狀，該深色衣
      著男子右手扶住副駕駛座車門，左手自副駕駛座內拿取油
      壓剪。8時3分46秒：該深色衣著男子雙手置於胸前，背對
      監視器鏡頭步入該店。8時6分11秒：副駕駛座之車門呈現
      開啟狀，該深色衣著男子左手將油壓剪交付副駕駛座身穿
      深色上衣女子。8時6分18秒：該深色上衣女子關閉副駕駛
      座車門。8時8分59秒：該深色衣著男子步出該店，副駕駛
      座車門開啟。8時9分7秒：副駕駛座車門呈現開啟狀態，
      副駕駛座旁地面掉落零錢，該深色上衣女子在副駕駛座低
      頭撿拾地面零錢。8時10分19秒：該頭戴粉紅色棒球帽之
      女子步行返回系爭車輛，左手提一只透明塑膠袋內裝飲料
      及餐盒，右手碰觸副駕駛座之後座車門把手。8時10分26
      秒：該頭戴粉紅色棒球帽女子上前至副駕駛座旁彎腰。8
      時10分40秒、45秒：該頭戴粉紅色棒球帽女子開啟副駕駛
      座後座車門進入後座，該深色上衣女子持續低頭撿拾地面
      零錢。8時11分：該深色上衣女子關閉副駕駛座車門，8時
      11分29秒、33秒：系爭車輛駛離，地面遺留掉落之零錢（
      詳參偵字卷第55至83頁）。而上開監視器影像擷取畫面中
      ，該名深色衣著男子即為綽號「阿清」之陳○○，深色上衣
      女子即為綽號「小蘋果」之葉○○，至於頭戴粉紅色棒球帽
      之女子確為被告乙節，業據證人葉○○於原審審理時證述明
      確（詳參原審卷第169、192至193頁）。
（三）依上開監視器影像擷取畫面可知，陳○○自駕駛座下車進入
      店內後，被告隨即手提包包自系爭車輛之右後座下車，並
      往該車前方走去。其後陳○○步出該店與葉○○交談，再從副
      駕駛座拿取油壓剪後走入該店，數分鐘後又走至店外將油
      壓剪交付葉○○，隨即再度走入該店，並於步出該店時將竊
      得之零錢交付葉○○等犯罪過程，被告均不在案發之選物販
      賣機店或系爭車輛附近。另依證人葉○○於原審審理時證稱
      ：影片7時46分時，被告下車是去買早餐等語（詳參原審
      卷第193頁），佐以上開監視器影像擷取畫面所示，被告
      返回系爭車輛時，左手確實提著一只透明塑膠袋，並可辨
      識其內裝有飲料及餐盒，足徵被告辯稱其當時下車係購買
      早餐乙節，尚非無憑，應可採信。至於被告返回系爭車輛
      時，見葉○○在系爭車輛副駕駛座低頭撿拾地面零錢，雖有
      上前至副駕駛座旁彎腰之舉動，然據證人葉○○於原審審理
      時證稱：照片裡的地上掉了很多零錢，是因為太重，袋子
      破掉，我在撿零錢，被告問我，我說在撿零錢，跟她又沒
      有關係，被告沒有幫我撿，是我叫她不要撿等語（詳參原
      審卷第174頁）。對照前述監視器影像擷取畫面中，被告
      上前至副駕駛座旁彎腰約10餘秒後，隨即開啟右後座車門
      進入車內，此時葉○○仍在持續撿拾地面零錢，足徵證人葉
      ○○所稱其要求被告切勿幫忙撿拾零錢，以致被告並未將掉
      落地上之零錢拾起等情應非子虛，實難遽認被告有何分擔
      竊盜犯罪構成要件行為之可言。
（四）至於證人葉○○在原審審理時固曾證稱：當天我們出門的目
      的就是去開娃娃機的鎖，我跟陳○○在講娃娃機的鎖怎麼開
      比較快，被告有在場聽到，我們也有叫被告看顧現場有沒
      有人等語（詳參原審卷第172至173、183至184、188至189
      頁）；惟證人葉○○亦於同一審理期日證稱：被告不知道我
      們出門的目的就是去開娃娃機的鎖，我們沒有跟她講，被
      告聽到我跟陳○○在講娃娃機的鎖怎麼開比較快，可是她不
      知道我們是在說什麼，我沒有跟她講要偷娃娃機店，她也
      不知道我們要做什麼，油壓剪是陳○○自己去買的，被告沒
      有看到，被告不知道陳○○下車是要偷娃娃機店，她以為要
      去夾等語（詳參原審卷第172至173、190至192、196、199
      頁）。綜合證人葉○○上開所述，案發當日陳○○與葉○○在討
      論如何開啟機臺鎖頭之際，被告雖然同在一處並聽聞此節
      ，然其並不知悉葉○○、陳○○2人所討論開啟機台鎖頭之目
      的為何，更無從推知陳○○、葉○○係欲將其等討論之事付諸
      實現，始於當天稍晚外出。是以被告辯稱當時以為陳○○下
      車是要夾娃娃，其對陳○○下車竊取機店內零錢一事並不知
      情等語，即非全然無憑。是依證人葉○○於原審之證述內容
      ，尚無從逕認被告對於陳○○、葉○○上開竊盜計畫已有主觀
      上之認識，或與陳○○、葉○○有何結夥三人以上攜帶兇器竊
      盜之犯意聯絡。
（五）又證人葉○○於原審審理時，雖又指稱當日有叫被告看顧現
      場有沒有人等情，惟針對究係何人指示被告看顧現場狀況
      乙節，證人葉○○先係證稱是陳○○在車上跟被告講的（詳參
      原審卷第184頁），其後改稱是自己跟被告說的（詳參原
      審卷第196頁），嗣又改稱其忘記到底是誰跟被告講的等
      語（詳參原審卷第199頁），已有前後證述不一之瑕疵，
      自難遽予憑採。又證人陳○○於原審審理時證稱其對於本案
      前往行竊一事已無印象等語（詳參原審卷第206頁），亦
      無從佐證證人葉○○前揭所言之可信性。況證人葉○○於原審
      審理時業已證稱：從陳○○進到娃娃機店，到陳○○把零錢袋
      拿出來，在這個過程當中，被告沒有在幫忙看等語（詳參
      原審卷第195頁），足見自陳○○進入娃娃機店行竊迄至其
      將零錢袋交付葉○○之過程，被告事實上亦無在場看顧之情
      形，自無從逕認被告已有分擔上開竊盜犯罪之實行。
（六）再者，據證人葉○○於原審審理時證稱：在離開娃娃機店之
      後，我們有去陳○○家，但沒有分錢給被告，只是說因為我
      們跟她借車，然後就拿借車的錢給她，給她零錢1500元等
      語（詳參原審卷第175至178頁），此與被告所辯葉○○有給
      付借車補貼油錢800元等語，於金額敘述上或有差異，然
      就該筆款項係作為葉○○向被告借車之相關費用一事，則屬
      互核相符，尚無出入，堪認被告在主觀上係認知其因出借
      系爭車輛而獲取補貼，並非基於與葉○○、陳○○朋分竊盜贓
      款之目的。至證人葉○○嗣於原審審理時證稱：陳○○有另外
      再給被告800元跑路費等語（詳參原審卷198頁），惟被告
      於原審審理時業已否認此情（詳參原審卷第216頁），且
      證人陳○○對於本案前往行竊一事已無印象等語，亦如前述
      ，尚無從以證人葉○○之片面陳詞，逕認被告有另向陳○○收
      取跑路費之情事。　　　　
六、綜上所述，被告否認其有於上開時、地竊取告訴人曾○○財物
    之辯解，尚非全然無憑，自無從率予摒棄不採。而依舉證分
    配之法則，對於被告之成罪事項，應由檢察官負提出證據及
    說服法院之實質舉證責任。倘其所提出之證據，不足為被告
    有罪之積極證明，或其指出證明之方法，無從說服法院以形
    成被告有罪之心證，基於無罪推定之原則，自應為被告無罪
    判決之諭知。本件被告是否確有公訴意旨所指之加重竊盜犯
    行，雖經告訴人曾○○就財物遭竊經過為相關之指訴，然告訴
    人曾○○與被告處於絕對相反之立場，其供述證據之證明力仍
    較與被告無利害關係之一般證人之陳述為薄弱。是以告訴人
    曾○○就被害經過之陳述，除須無瑕疵可指，且須就其他方面
    調查又與事實相符，亦即仍應調查其他補強證據以擔保其陳
    述確有相當之真實性，始得採為論罪科刑之依據。然本件經
    調查其他現存證據，仍有相當程度之合理懷疑存在，於此情
    形，自無從僅憑告訴人曾○○所為不利於被告之指訴，作為證
    明被告有罪之論據。經核原判決對於不能證明被告有檢察官
    所指之加重竊盜犯行，業已詳為調查審酌，並說明其認定之
    證據及理由，且無違證據法則及經驗法則，自難認有何違誤
    可言。
七、維持原判決之理由：
（一）檢察官上訴意旨略以：
    1.依據證人葉○○於原審審理時之證述，堪認被告、葉○○、陳
      ○○等3人於出發前均一同在陳○○住處，且葉○○、陳○○在討
      論如何找娃娃機店、如何開鎖等情事，被告均在場聽聞；
      而被告與葉○○、陳○○同車外出，係為尋找可以開鎖之娃娃
      店，葉○○、陳○○又在車上討論如何開鎖比較快等內容，被
      告在車上均有聽聞，甚且陳○○在車上有叫被告「顧看看有
      沒有人」，之後陳○○又跟被告說不然先去買早餐，但沒想
      到被告買了快半小時，以致陳○○感到生氣。參以被告買完
      早餐返回車輛處，見車輛副駕駛座外地面散落一堆零錢時
      ，確有彎腰試圖幫忙撿拾零錢之舉動，亦有監視器照片可
      稽。衡情娃娃機台與賭博電玩機台之外觀迥然不同，該店
      面一望即知為無人看顧且全日開放式營業之娃娃機店，則
      被告辯稱誤以為該處是賭博性遊戲機台，地面零錢是證人
      陳○○、葉○○赢來的錢等語，顯然不足採信。
    2.另被告為智識正常之成年人，且其於本案發生前曾於109
      年12月7日凌晨2、3時許，與男友王永為前往臺中市沙鹿
      區之娃娃機店內，由王永為以手肘撞破機臺櫥窗之玻璃面
      板，再由王永為、被告各自伸手進入娃娃機臺櫥窗內拿取
      商品得逞等情，業經檢察官聲請簡易判決處刑。甚且在本
      案發生後不久，被告亦曾於110年4月16日3時35分許，獨
      自前往彰化之娃娃機店内，持長條型可彎曲金屬1支及螺
      絲起子1把，由出貨洞口伸入娃娃機臺內，並勾取娃娃機
      臺内擺放之商品，而犯加重竊盜罪嫌，業經臺灣彰化地方
      法院以110年度易字第601號判決判處罪刑確定。堪認被告
      對於娃娃機店之機臺可作為行竊目標一事知之甚明。再依
      證人葉○○於原審證述可知，被告確實從本案大量硬幣之贓
      款中分得部分款項，而不論被告取得之款項係補貼油錢80
      0元或跑路費2000元，然被告於從本案娃娃機店離開後，
      主觀上已能知悉當天上午在娃娃機店由葉○○、陳○○取得之
      大量硬幣為贓款，客觀上仍予以收受而事後一同分贓，足
      徵被告確有主觀上為自己不法所有之意圖，及三人以上共
      同竊盜之犯意聯絡。
    3.綜上所述，被告事前已聽聞知悉係欲前往娃娃機店開鎖，
      仍提供車輛與陳○○、葉○○一同前往，復於事後共同分贓，
      被告犯行已堪認定。請將原判決撤銷，更為適當合法之判
      決等語。
（二）惟查：
    1.按共同實行犯罪行為之人，在共同意思範圍以內，各自分
      擔犯罪行為之一部，彼此協力、相互補充以達其犯罪之目
      的者，即應對於全部所發生之結果，共同負責。故共同正
      犯在客觀上透過分工參與實現犯罪結果之部分或階段行為
      ，以共同支配犯罪「是否」或「如何」實現之目的，並因
      其主觀上具有支配如何實現之犯罪意思而受歸責，固不以
      實際參與犯罪構成要件行為或參與每一階段之犯罪行為為
      必要。僅參與事前之計劃、謀議而未實際參與犯罪（計劃
      主持人、組織者），或僅參與犯罪構成要件以外之行為（
      把風、接應），倘足以左右其他行為人是否或如何犯罪，
      而對於犯罪之實現具有功能上不可或缺之重要性者，與其
      他參與實行犯罪構成要件行為之人，同具有功能性的犯罪
      支配地位，而為共同正犯（最高法院109年度台上字第207
      0號刑事判決參照）。依據卷附監視器影像擷取畫面所示
      ，被告在陳○○持油壓剪進入「出猴爽選物販賣機店」內破
      壞機臺鎖頭而竊取零錢之過程中，其並無分擔任何駕車、
      在場把風、看顧、通風報信等支援任務，更非協同陳○○一
      起參與行竊財物之構成要件行為，而是從系爭車輛右後乘
      客座下車後，逕自往車頭方向走去，並隨即遠離案發現場
      而獨自一人前往他處購買早餐，前後花費時間更長達20餘
      分鐘。迨被告折返抵達系爭車輛時，陳○○上開竊盜行為業
      已終了，僅有部分零錢因包裝袋破損而掉落地上，此時被
      告縱有屈身作出意欲撿拾零錢之舉動，亦旋遭坐在副駕駛
      座之葉○○所制止。顯見被告在上述陳○○行竊財物之過程中
      ，根本並無任何助益於犯罪實現之具體行為舉止，且非居
      於不可或缺之關鍵地位，遑論有何功能性之犯罪支配可言
      ，參諸前揭說明，已難率認被告係基於共同犯罪之意思而
      分擔本案竊盜犯罪行為之實行。
    2.觀諸證人葉○○於原審審理時所述，雖曾提及其與陳○○在住
      處討論如何快速開啟機臺鎖頭之過程中，被告亦有在場聽
      聞，惟證人葉○○亦明確證稱：被告雖然有聽到，但她根本
      就搞不清楚我們在講什麼（詳參原審卷第183頁）；且陳○
      ○在車上固然有意要叫被告「顧看看」，也就是看現場有
      沒有其他人，而不要被發覺，但陳○○卻又突然指示被告去
      買早餐（詳參原審卷第184頁）。倘被告果真與陳○○、葉○
      ○早已形成共同竊盜機臺內零錢之犯罪謀議，且指示被告
      分擔在場看顧有無他人行經該處之把風任務，陳○○自無可
      能在其攜帶油壓剪下車行竊之關鍵時刻，又出言要求被告
      下車購買早餐，反而形同刻意支開被告，而使被告無法全
      程見聞陳○○進入店內行竊之完整經過，更難以讓被告對其
      攜帶兇器之加重竊盜犯行提供任何實質助力。是由陳○○與
      被告之上開互動情形可知，證人葉○○所稱被告並不清楚其
      與陳○○之竊盜犯罪計畫（詳參原審卷第196頁），及被告
      於原審辯稱並沒注意聽陳○○、葉○○在住處說了什麼等語（
      詳參原審卷第200頁），應屬實情，當可採信。況證人葉○
      ○於原審作證時，忽而提及係陳○○要求被告看顧一下，忽
      又改稱係其自己叫被告幫忙看著（詳參原審卷第196頁）
      ，前後說詞反覆不一，此部分證詞之憑信性亦堪存疑。是
      以陳○○或葉○○究竟有無事先要求被告分擔把風看顧任務乙
      節，已非全無可議，且與被告於案發當天僅有下車購買早
      餐之客觀事實迥然有別，尚無從單憑證人葉○○前揭相互矛
      盾之證詞，即遽為不利於被告之認定。檢察官上訴意旨未
      能詳加析論，僅擷取證人葉○○之部分說詞，逕認被告事前
      業已聽聞並知悉陳○○等人係欲前往娃娃機店開鎖行竊，進
      而指摘原審認事用法有誤，恐嫌率斷，並非可取。
    3.再者，被告於案發當天既非事先參與陳○○、葉○○等人行竊
      財物之討論謀議，且於案發當時又係下車購物，而無分擔
      任何竊盜犯罪構成要件行為或在場把風、監看等任務，自
      難率謂其有何共同竊盜犯罪之犯意聯絡與行為分擔，已如
      前述；則被告事後縱使收受陳○○所交付之部分零錢，是否
      即屬被告參與犯罪所分受之報酬或代價？已非無疑。換言
      之，系爭車輛本為被告所有，僅因陳○○或葉○○另有用車需
      求而向被告商借，則陳○○等人於使用該車相當期間後，為
      彌補該車行駛途中所耗費之油料，乃約略補貼些許現金予
      出借人即被告，尚難遽認有何違背常情之處，自不能徒憑
      前揭交付財物之單一舉動，不問緣由即率然歸因於被告參
      與犯罪而獲事後分贓。檢察官以此推論被告主觀上已有為
      自己不法所有意圖，並有共同竊盜之犯意聯絡，亦屬無憑
      ，難認允洽。　　　
    4.又被告縱使曾於本案發生前之109年12月7日，與其男友王
      永為共同竊取其他娃娃機店之財物，有原審法院111年度
      中簡字第1190號刑事簡易判決在卷為憑（詳參本院卷第49
      至54頁），惟該案發生時間相距本案已有數月之久，且偕
      同被告在場之對象及人員組合均有差異，被告能否逕自推
      測聯想陳○○將車停放在案發地點，即係有意竊取該處娃娃
      機店內之財物？非無疑義。至於被告在110年4月16日獨自
      一人持用螺絲起子等兇器竊取其他娃娃機臺內財物，經臺
      灣彰化地方法院110年度易字第601號判決判處罪刑之犯行
      （詳參原審卷第81至85頁），更係本件發生後間隔十餘日
      之另案事實，此與本案乃各自獨立之個別案件，未必具有
      實質關聯性，以此反推被告於本案業已知悉陳○○之犯罪計
      畫甚或參與其中，未免流於主觀臆測，自非所宜，仍不足
      以遽為不利於被告之認定，而推翻原判決所為無罪之諭知
      。此外，檢察官上訴意旨所陳其餘不利於被告之論述如何
      無足為採，及依現存證據如何不足為被告有罪之認定，均
      經本院逐一指駁論述如上，茲不贅述。綜上所陳，檢察官
      仍以前開理由指摘原審判決被告無罪為不當，提起上訴，
      即屬無據。本案檢察官之上訴為無理由，應予駁回。
據上論結，應依刑事訴訟法第368條，判決如主文。 
本案經檢察官蔣志祥提起公訴，檢察官林煒容提起上訴，檢察官
謝志明到庭執行職務。
中　　華　　民　　國　　111 　年　　12　　月　　20　　日
          刑事第十二庭    審判長法　官  張  國  忠
   　　　     　　　　　　　    法　官  陳      葳   
 　　　　　　　　      　　　　 法　官  高  文  崇
以上正本證明與原本無異。
不得上訴。
 　　　　　　　　　　　         書記官  施  耀  婷   

中　　華　　民　　國　　111 　年　　12　　月　　22　　日